# 本期注销的单位需要纳入内部控制评价报告的评价范围内吗？

提问人：Hi 小武 时间：2022-02-11 16:28:47
如题，本期注销的单位需要纳入内部控制评价报告的评价范围内吗？我个人理解为需要纳入，但尚未找到相关政策文件规定，请教各位是否有相关政策依据，万分感谢。

回答人：chenyiwei
根据《企业内部控制审计指引实施意见》（会协[2011]66号）：
（十）控制测试的涵盖期间
对控制有效性的测试涵盖的期间越长，提供的控制有效性的审计证据越多。
单就内部控制审计业务而言，注册会计师应当获取内部控制在基准日之前一段足够长的期间内有效运行的审计证据。在整合审计中，控制测试所涵盖的期间应当尽量与财务报表审计中拟信赖内部控制的期间保持一致。
注册会计师执行内部控制审计业务旨在对基准日内部控制有效性出具报告。如果已获取有关控制在期中运行有效性的审计证据，注册会计师应当确定还需要获取哪些补充审计证据，以证实剩余期间控制的运行情况。在将期中测试结果更新至基准日时，注册会计师应当考虑下列因素以确定需要获取的补充审计证据：
（ 1 ）基准日之前测试的特定控制，包括与控制相关的风险、控制的性质和测试的结果；
（ 2 ）期中获取的有关审计证据的充分性和适当性；
（ 3 ）剩余期间的长短；
（ 4 ）期中测试之后，内部控制发生重大变化的可能性。
针对所有重要账户和列报的每个相关认定，注册会计师应当获取控制有效性的审计证据。《中国注册会计师审计准则第 1231 号–针对评估的重大错报风险采取的应对措施》第十四条提及的”三年轮换测试”不适用（本意见第四部分提及的与基准相比较的策略除外）。
既然要求“注册会计师应当获取内部控制在基准日之前一段足够长的期间内有效运行的审计证据”，那么测试范围就应当包含在该足够长期间内注销或处置的子公司的内部控制设计和运行情况。
但个人理解，如果该子公司的内部控制具有特殊性，在注销后与合并集团内任何母子公司都不相关，则内部控制审计的测试范围可以不涵盖这些仅针对该特定子公司，合并报表范围内期末已不存在对应的交易或事项的控制。